【裁判字號】    99,上易,576
【裁判日期】    990506
【裁判案由】    竊盜
【裁判全文】
臺灣高等法院臺中分院刑事判決         99年度上易字第576號
上  訴  人
即  被  告  甲○○
上列上訴人因竊盜案件，不服臺灣臺中地方法院99年度易字第80
7號中華民國99年3月30日第一審判決（起訴案號：臺灣臺中地方
法院檢察署99年度偵字第3318號），提起上訴，本院判決如下：
    主    文
上訴駁回。
    理    由
一、按依刑事訴訟法第350條、第361條、第362條、第367條規定
    ，不服地方法院之第一審判決而上訴者，須提出上訴書狀，
    並應敘述具體理由，為上訴必備之程式；其所提出之書狀未
    敘述上訴理由，或僅曾以言詞陳述上訴理由者，均應於上訴
    期間屆滿後20日內補提理由書於第一審法院。第一審法院經
    形式審查，認逾期未補提上訴理由者，應定期間先命補正；
    逾期未補正者，為上訴不合法律上之程式，應以裁定駁回。
    倘已提出上訴理由，但所提非屬具體理由者，則由第二審法
    院以上訴不合法律上之程式，判決駁回。而所謂具體理由，
    必係依據卷內既有訴訟資料或提出新事證，指摘或表明第一
    審判決有何採證認事、用法或量刑等足以影響判決本旨之不
    當或違法，而構成應予撤銷之具體事由，始克當之（例如：
    依憑證據法則具體指出所採證據何以不具證據能力，或依憑
    卷證資料，明確指出所為證據證明力之判斷如何違背經驗、
    論理法則）；倘僅泛言原判決認定事實錯誤、違背法令、量
    刑失之過重或輕縱，而未依上揭意旨指出具體事由，或形式
    上雖已指出具體事由，然該事由縱使屬實，亦不足以認為原
    判決有何不當或違法者（例如：對不具有調查必要性之證據
    ，法院未依聲請調查亦未說明理由，或援用證據不當，但除
    去該證據仍應為同一事實之認定），皆難謂係具體理由，俾
    與第二審上訴制度旨在請求第二審法院撤銷、變更第一審不
    當或違法之判決，以實現個案救濟之立法目的相契合，並節
    制濫行上訴（最高法院97年度臺上字第 892號刑事判決意旨
    參照）。
二、上訴人即被告甲○○（下稱被告）不服原審判決提起上訴，
    其上訴理由狀略謂：被告雖於原審準備程序與審理中就被訴
    事實、犯案經過為有罪之陳述、自白，但卻也認為原審對此
    案之審判，在認事用法和科刑上，稍嫌嚴苛云云。
三、惟按量刑輕重係屬事實審法院得依職權自由裁量之事項，茍
    已斟酌刑法第57條各款所列情狀而未逾法定刑度，即不得遽
    指為違法。查，被告就其所犯於夜間侵入住宅竊盜未遂犯行
    ，於原審坦承不諱，僅係認原審之認事用法及科刑，稍嫌嚴
    苛，但對原審判決之採用證據、認定事實及適用法律等節之
    正確與否則不爭執，而原審判決理由已詳予載明被告前於民
    國94年間，因竊盜案件，經原審法院判處有期徒刑10月確定
    ，復因竊盜案件，經原審法院判處有期徒刑6月確定，2案接
    續執行，於96年2月9日執行完畢，及於97年間，再因竊盜案
    件，經原審法院判處有期徒刑 4月確定，於97年12月19日執
    行完畢，是本件犯罪屬累犯，應依法加重其刑；另本件竊盜
    犯行，屬未遂犯，合予以減輕其刑；並審酌被告前有多次竊
    盜前科，仍不知悛改，其不思以己力循正當方式獲取財物，
    著手竊取他人財物，對社會治安危害非輕，惟念其犯後坦承
    態度，被害人未有實際財產上之損害等一切情狀，量處有期
    徒刑 5月，並諭知易科罰金之折算標準，及說明扣案之手電
    筒1支、黑色頭套1個，係被告持之犯本案竊盜之物，依法宣
    告沒收，另扣案之鑰匙 1支，被告否認係犯本案竊盜罪所用
    之物，復無證據證明與被告上開竊盜犯行有關，則不予沒收
    之諭知等情，顯已注意適用刑法第57條之規定，尚無違誤。
    而被告所犯加重竊盜罪之法定刑為6月以上5年以下有期徒刑
    ，被告又因累犯而應加重其刑，原審予以未遂犯減刑後，量
    處有期徒刑 5月，所為之量刑，符合「罰當其罪」之原則，
    並無輕重失衡之情形。被告上訴理由所指各節，不足以認為
    原判決有何不當或違法，難謂係具體理由，應認其上訴違背
    法律上之程式，爰不經辯論，駁回其上訴。
據上論斷，應依刑事訴訟法第367條前段、第372條，判決如主文
。
中    華    民    國    99    年    5     月    6     日
            刑事第五庭  審判長法  官  趙  春  碧
                              法  官  林  宜  民
                              法  官  賴  恭  利
上列正本證明與原本無異。
不得上訴。
                              書記官  林  育  萱
中    華    民    國    99    年    5     月    6     日

司法院資訊處製作；財團法人民間司法改革基金會備份。
